臺灣高等法院花蓮分院民事判決　九十四年度上易字第一六號
　　　上　訴　人　合晉通運股份有限公司
　　　法定代理人　丙○○
　　　訴訟代理人　吳漢成律師
　　　被上訴人　　東洲交通有限公司
　　　法定代理人　丁○○
　　　訴訟代理人　乙○○
　　　被上訴人　　鏸豐通運有限公司
　　　法定代理人　甲○○○
　　　訴訟代理人　戊○○
右當事人間請求損害賠償事件，上訴人對於中華民國九十四年二月十八日臺灣臺東地
方法院九十年度訴字第一八八號第一審判決提起上訴，本院判決如左：
    主    文
上訴駁回。
上訴訴訟費用由上訴人負擔。
    事實及理由
一、被上訴人即第一審原告東洲公司、鏸豐公司在原審起訴主張：上訴人公司之司機
    吳四郎於民國九十年一月四日上午六時五十分許，駕駛上訴人所有車號ＫＷ–９
    ０３號營業貨運曳引車，沿臺東縣大武鄉○○○○路由南往北行駛，途經該路四
    五九公里二百公尺處，因道路彎曲及下坡路段未減速慢行反超速行駛，且跨越中
    心分向限制線侵入來車道，撞及對向車道上由訴外人戴瑞良駕駛被上訴人東洲公
    司所有車號６Ｋ–３４１號營業貨運曳引車後，因力道強勁，上訴人公司車輛被
    撞回原來車道上後追撞在同一車道上在前由訴外人戊○○駕駛被上訴人鏸豐公司
    所有車號ＷＩ–８２６號營業貨運曳引車，致東洲公司所有曳引車車頭全毀，鏸
    豐公司所有曳引車左後輪胎損壞，依侵權行為及僱用人連帶負責之法律關係，請
    求上訴人賠償其受僱人吳四郎執行職務時所造成之損害。並聲明：上訴人應賠債
    被上訴人東洲公司車輛修理費新台幣（下同）四十五萬六千零四十元、輪胎費三
    萬六千元及吊車費一萬八千元共五十一萬零四十元，賠償被上訴人鏸豐公司四萬
    一千元，並均自九十年十二月五日起至清償日止，按年息百分之五計算之利息，
    及均願供擔保請求宣告假執行。
二、上訴人即被告則以：由現場及車號６Ｋ–３４１號營業貨運曳引車車頭受損之照
    片可知，係車號６Ｋ–３４１號車因載重無法爬上坡，輪胎打滑要倒車下去，可
    是該車的車尾快要到懸崖，所以是停在雙黃線上，我的車子才會撞上它。車號Ｗ
    Ｉ–８２６號車輛駕駛想幫忙所以停在原地，我們才會追撞上，且車號６Ｋ–３
    ４１號車在現場並無任何警告標示，撞擊點才會在右邊而不是在司機的位置，鑑
    定報告都不實在，請求再送鑑定。被上訴人請求之修理費因未知會我，且未經我
    逐項審核簽認，所以不實在。被上訴人鏸豐公司請求之輪胎修理費與本件事故無
    因果關係，因上訴人係追撞其車尾，且所提出之發票係事故後八個月才開立，應
    與本件無關等語，資為抗辯。並聲明：被上訴人之訴駁回，如受不利之判決，願
    供擔保請准宣告免為假執行。
三、原審法院為被上訴人部分勝訴之判決後，上訴人不服提起上訴，理由為留在分向
    限制線長約十公尺的煞車痕是上訴人公司車輛所留下的，因為戴瑞良在原審審理
    中證稱當時有看到上訴人公司司機吳四郎在閃避，足證當時吳四郎所駕駛的車輛
    是閃回原來的車道；而依照現場圖，在上訴人車輛對向行駛的東洲公司車輛約有
　　三分之一到二分之一的車頭是停留在上訴人車輛行駛的車道內，足證當時是東洲
　　公司車輛侵入上訴人車輛所行駛的車道；依照現場圖所示，事發地點是連續彎道
　　，事發後，東洲公司與鏸豐公司車輛追撞在一起，如果從上訴人車輛撞擊東洲公
　　司車輛之後，再撞上鏸豐公司車輛應有三、四秒的時間，東洲公司與鏸豐公司的
　　車輛應該相距有二十公尺以上，足見當時鏸豐公司的車輛是停在上訴人車輛所行
　　駛的車道上。因此上訴人對於事故之發生並無過失，為此提起本件上訴，並聲明
　　廢棄原判決不利上訴人之部分，駁回被上訴人在第一審之訴。被上訴人則以鏸豐
　　公司與東洲公司的車輛都是載重車輛，因此速度比較慢，上訴人車輛行經轉彎車
　　道未減速，侵入來車道之後，發現有東洲公司車輛之後，煞車不及撞擊東洲公司
　　的車輛才又追撞鏸豐公司的車輛，上訴人司機吳四郎會認為鏸豐公司車輛是停在
　　車道上，是因為吳四郎駕車速度遠遠高過鏸豐公司車輛所產生的視覺誤差所致，
　　因此聲明駁回上訴人之上訴。
四、按訴狀送達後，原告不得將原訴變更或追加他訴，但擴張或減縮應受判決事項之
    聲明者不在此限，民事訴訟法第二百五十五條第一項第三款定有明文。本件被上
    訴人東洲公司原起訴聲明為：上訴人應給付被上訴人東洲公司六十五萬三千七百
    五十八元、並自九十年八月三十日起至清償日止按年利率百分之五計算利息。被
    上訴人鏸豐公司原起訴聲明為：上訴人應給付被上訴人四萬三千零五十元。並自
    九十年八月三十日起至清償日止按年利率百分之五計算利息。嗣後被上訴人東洲
    公司減縮訴之聲明為：請求上訴人給付車輛修理費四十五萬六千零四十元、輪胎
    費三萬六千元及吊車費一萬八千元，合計五十一萬零四十元，利息自九十年十二
    月五日起至清償日止按年息百分之五計算。被上訴人鏸豐公司亦減縮其訴之聲明
    為：請求上訴人給付四萬一千元，並自九十年十二月五日起至清償日止，按年息
    百分之五計算之利息。經核皆屬減縮應受判決事項之聲明，揆諸首開規定尚無不
    合，業經原審法院准許，先此敘明。
五、本件被上訴人主張上訴人僱用之司機吳四郎於九十年一月四日上午六時五十分許
　　，駕駛上訴人所有車號ＫＷ–９０３號營業貨運曳引車，沿臺東縣大武鄉○○○
　　○路由南往北行駛，途經該路四五九公里二百公尺處，撞及訴外人戴瑞良駕駛被
　　上訴人東洲公司所有車號６Ｋ–３４１號營業貨運曳引車，並追撞訴外人戊○○
　　駕駛被上訴人鏸豐公司所有車號ＷＩ–８２６號營業貨運曳引車，致東洲公司所
　　有曳引車車頭全毀，鏸豐公司所有曳引車左後方損毀之事實，業據被上訴人提出
　　統一發票、交修明細表、收據、出貨明細表、行車執照等件為證，並經原審法院
　　依職權調閱臺東縣警察局大武分局交通事故調查相關資料、臺灣省花東區車輛行
　　車事故鑑定委員會及臺灣省車輛行車事故覆議鑑定委員會相關鑑定資料查閱屬實
　　，此部分之事實堪信為真實。但雙方就事故發生之過失責任歸屬，被上訴人主張
　　完全是上訴人之過失，上訴人則主張並無過失，經原審法院於言詞辯論期日協議
　　兩造簡化爭點為（一）事發當時，上訴人司機吳四郎駕駛車號ＫＷ–９０３號車
　　，就本件車禍之發生是否有過失？若有過失，其比例如何？（二）被上訴人所得
　　請求損害賠償範圍為何？其中就第一項爭點經本院於準備程序期日，協商兩造整
　　理事實上之爭點為（一）東洲公司以及鏸豐公司車輛在事發時是否停在車道上（
　　二）上訴人車輛與東洲公司車輛之撞擊點是否在上訴人車輛之車道上。茲就爭點
　　一一論列本院認定之理由。
六、查：
　　1.證人戊○○即鏸豐公司所有ＷＩ–８２６號車輛駕駛證稱：「當時我的車是由
　　　楓港往大武方向行駛，到事發地點的前方下坡路段，因路面濕滑，我以時速二
　　　、三十公里速度行駛。我先和戴瑞良的車子會車，車頭已經過了，被告的車子
　　　就在此時轉彎時，因車速過快，先撞到戴瑞良的車子，再從我後面撞到我的車
　　　子，我和戴瑞良的車子沒有互相撞到，當時是早上七點，天色已亮，當時戴瑞
　　　良的車子是慢慢的在爬坡。」（見原審卷第一宗第四一頁）等語，核與證人戴
　　　瑞良即東洲公司６Ｋ–３４１號車駕駛證稱：「當時我是行駛到上坡用一檔慢
　　　行，在和戊○○會車的時候，被告合晉的車子就快速的行駛過來，煞車不及，
　　　先不知道要閃左邊或右邊，就往中間開，先撞我車頭，把我的車頭撞的跑到對
　　　向車道，再撞到戊○○的車子的車斗的左邊，當時和戊○○會車的時候，我的
　　　車頭已經過了。」（見原審卷第一宗第四二頁）等語相符，並與臺東縣警察局
　　　道路交通事故調查報告表（見原審卷第一宗第五三頁）肇事經過摘要欄所載：
　　　於上述時、地，戴車、陳車因雙向會車致減速靠邊線行駛，吳車因轉彎處發現
　　　陳車減速時煞車不及撞擊（追撞）陳車車尾部（左側邊），另吳車與戴車會車
　　　時並發生對撞（車頭與車頭），致使三部車輛撞擊一起並卡住無法動彈等語一
　　　致。可知事發當日，上訴人司機吳四郎駕駛上訴人所有ＫＷ–９０３號車行經
　　　事發地點，係侵入對向車道，先撞及對向車道之６Ｋ–３４１號車，再追撞Ｗ
　　　Ｉ–８２６號車無訛。
　　2.證人吳四郎即駕駛上訴人公司ＫＷ–９０３號車之司機證稱：「我是在森永派
　　　出所被攔檢，戊○○的車子就先超過我的車子，繼續往前開，然後我臨檢完後
　　　我就繼續往下開，在下坡時就突然看到戴瑞良的車子停在路旁，車身在路旁但
　　　車頭在我車道，因天雨路滑我看到時只剩二十公尺，已來不及剎車，就先撞到
　　　戊○○的車子，然後再撞到戴瑞良的車頭。」等語（見原審卷第一宗第四二頁
　　　）。然查：(1)證人戊○○證稱：「在撞到我前我有聽到很大的撞擊聲，然後才
　　　撞到我。」（見原審卷第一宗第八十頁）等語。(2)證人戴瑞良證稱：「吳四郎
　　　講的不實在，當時我是在爬坡，我看到他正在閃避，距離二十公尺時他已在我
　　　的車道上，他的車速很快，又載重，接著他就撞到我的車再撞到陳的車。」（
　　　見原審卷第一宗第七八頁）等語。(3)經原審法院提示道路交通事故調查報告表
　　　內事故現場圖，並訊以對煞車痕在對向車道前十公尺有何意見時，證人吳四郎
　　　證稱：「我的車在我的車道上，為何煞車痕會在對向車道我不清楚，可能是對
　　　方在我的車道上，我為閃避才開到對向車道，我是先撞到陳的車再撞到戴的車
　　　。」（見原審卷第一宗第七七頁）等語，再參酌上開交通事故調查報告表以觀
　　　，可認事發當時，上訴人司機吳四郎所駕之ＫＷ–９０３號車應在對向車道上
　　　，否則不會在對向車道留下十公尺之煞車痕，嗣三輛車撞成一團時，吳車即停
　　　回原車道上，顯見吳車係由原車道駛入對向車道再衝回原車道。且依上開事故
　　　現場圖及現場照片（見原審卷第一宗第六三頁至第六五頁）觀之，車禍路段劃
　　　有分向限制線禁止超車，且碎落物散落在吳、戴兩車之車頭間，距中央雙黃線
　　　一．七公尺左右，顯見撞擊點係吳、戴兩車之車頭。上訴人司機吳四郎上述證
　　　詞與事實不符，不足採信。被上訴人主張吳車係侵入對向車道後，先撞及戴車
　　　，再追撞陳車等情，應堪信為真實。
　　３上訴人抗辯稱：我對鑑定報告有意見，因為當初覆議時沒有通知我去表達意見
　　　，如果戴車係正常行駛，不可能撞到右邊，由車子的板金部分亦可看出是被推
　　　擠的等語（見原審卷第一宗第一二七頁）。原審法院再函請臺灣省行車事故覆
　　　議鑑定委員會說明，經該會函復，認本案戴車右車頭毀損係受吳車在彎道劃有
　　　分向限制線路段超速行使侵入來車道於駛回本車道時撞及其左前車頭處，順勢
　　　帶往吳車行向而旋轉時之二次變形受損，故仍維持該會覆議意見。有該會九十
　　　一年十二月十日府覆議字第九○一一七九號函在卷可佐（見原審卷第一宗第一
　　　五五頁）。上訴人不服，並抗辯就事故現場圖及現場照片觀之，我的車即吳車
　　　還是在我的車道上，而戴車的車子卻在我的車道上等語（見原審卷第二宗第一
　　　六二頁）。原審法院再徵得被上訴人同意，依上訴人聲請，將全卷卷證資料送
　　　請國立交通大學鑑定，結果為：「審視現場照片：吳車左邊之南向車道路面留
　　　有明顯輪胎磨擦拖痕，推斷係戴車車頭遭對向較快速度之吳車撞擊後，因本身
　　　拖車載重大，而在稍微後退後，曳引車瞬間以連結盤為軸心逆時針轉動所留。
　　　」，有該校九十三年十月二十八日交大管運字第○九三○○○四八一九號函附
　　　鑑定意見書在卷可按（見原審卷第二宗第一七一頁）。綜上鑑定機關之鑑定結
　　　果，可認戴車之車頭右邊受損，且停在吳車之車道上，係因吳車在戴車之車道
　　　上，快速撞及戴車車頭左前方後，於駛回原車道時，順勢帶往吳車行進方向，
　　　而致戴車瞬間以連結盤為軸心逆時針轉動所造成之二次變形受損，上訴人所辯
　　　與上述事實不符，不足採信。
　　4.上訴人在本院再主張東洲公司與鏸豐公司的車輛應在事發當時是處於停止狀態
　　　，但查上訴人並未提出證據加以證明，而根據上訴人所提出之推論認為如果東
　　　洲公司與鏸豐公司的車輛仍然是屬於行進的狀態，應該不會在事發時追撞在一
　　　起，但是東洲公司與鏸豐公司之車輛是因為上訴人車輛撞擊之後，東洲公司車
　　　輛因為載重大，在遭到上訴人車輛高速撞擊之後稍微向後退所致，而且因為東
　　　洲公司的車輛是屬於曳引車，在被撞擊之後，瞬間以連結盤為軸心逆時針轉動
　　　，致轉向上訴人車輛所行駛車輛，撞擊上訴人車輛，並且在南向車道路面上留
　　　有明顯輪胎摩擦拖痕，有前揭交通大學鑑定意見書附卷可參，上訴人認為東洲
　　　公司與鏸豐公司車輛是停在現場，容係因為上訴人公司司機吳四郎因為速度遠
　　　高於東洲公司以及鏸豐公司車輛而產生之視覺上的誤覺所致。
　　5.按道路交通安全規則第九十七條第二款明定：汽車在雙向二車道行駛時，在劃
　　　有分向限制線之路段，不得駛入來車之車道內。且不依規定駛入來車道者，道
　　　路交通管理處罰條例第四十五條第三款亦有處罰規定。上訴人司機吳四郎係合
　　　法領有職業聯結車駕駛執照之人，業經交通部公路總局台北區監理所花蓮監理
　　　站九十一年八月一日九一北監花字第九一○六六二二號函證明在卷（見原審卷
　　　第一宗第一二一頁），是其對上開規定自應知之甚稔。且肇事當時天候為晴天
　　　清晨，道路為坡路彎道，路面為乾燥、無缺陷、無障礙物，並劃有雙向禁止超
　　　車線等情形，亦有上揭卷附之道路交通事故調查報告表可考，顯見上訴人司機
　　　吳四郎當時並無不能注意之情事，其竟應注意能注意而疏未注意，致肇生前開
　　　車禍，應負過失侵權行為責任甚明。臺灣省花東區車輛行車事故鑑定委員會、
　　　臺灣省行車事故覆議鑑定委員會及國立交通大學就上開事實均同是認，並認定
　　　戴瑞良及戊○○駕駛營大貨車無肇事因素。有臺灣省花東區車輛行車事故鑑定
　　　委員會九十年四月二十六日花鑑字第九○○○一五號鑑定意見書（見原審卷第
　　　一宗第六八頁至六九頁）、臺灣省行車事故覆議鑑定委員會九十年七月十二日
　　　府覆議字第九○一一七九號函（見原審卷第一宗第六六頁）及國立交通大學九
　　　十三年十月二十八日交大管運字第○九三○○○四八一九號函附鑑定意見書（
　　　見原審卷第二宗第一七一頁）在卷可按，由此亦堪認定被上訴人司機戴、陳二
　　　人並無過失甚明。再被上訴人所有車輛因前開事故致受有上述之損害已如前述
　　　，則上訴人司機吳四郎之過失行為與被上訴人車輛之受損害間，顯有相當因果
　　　關係，上訴人應負全部之侵權行為損害賠償責任。
七、按因故意或過失，不法侵害他人之權利者，負損害賠償責任。又受僱人因執行職
    務，不法侵害他人之權利者，由僱用人與行為人連帶負損害賠償責任。民法第一
    百八十四條第一項前段及第一百八十八條第一項前段分別規定甚明，查本件被上
    訴人所有之車輛係因前開車禍致受有損壞，上訴人司機吳四郎就前開車禍之發生
    又有過失，且被上訴人車輛之損害與上訴人司機之過失間有因果關係存在，均見
    前述，從而，上訴人司機吳四郎依法自須負侵權行為損害賠償責任。次查：訴外
　　人吳四郎係上訴人所僱用之司機，業據證人吳四郎證述明確（見原審卷第一宗第
　　七七頁），車禍發生當日，又係駕駛上訴人所有之ＫＷ–９０３號車，車頭亦噴
　　有上訴人「合晉通運公司」字樣，有現場照片及車號查詢汽車車籍單在卷可佐（
　　見原審卷第一宗第一○六頁），其主觀上係為上訴人公司執行運送業務而駕駛車
　　輛，客觀上亦係駕駛上訴人公司之車輛而執行運送貨物之職務，則不論在客觀或
　　主觀上，訴外人吳四郎之行為均屬執行職務之範圍，上訴人就此自應負僱用人之
　　責任。從而，被上訴人依侵權行為之法律關係，請求上訴人賠償其所受之損害，
　　自屬於法有據，應予准許。再按不法毀損他人之物者，被害人得請求賠償其物因
　　毀損所減少之價額。民法第一百九十六條亦有明文。又請求賠償物被毀損所減少
　　之價額，得以修復費用為估定標準，但以必要者為限，如修理材料以新品換舊品
　　，應予折舊（最高法院七十七年度第九次民事庭總會決議參照）。再據行政院臺
　　（八六）財字第五二○五三號、臺（四五）財字第四一八○號令公布之固定資產
　　耐用年數表及固定資產折舊率表所示運輸業用客貨車耐用年數為四年，依定率遞
　　減法計算每年折舊為千分之四三八，復按採用定率遞減法者，其最後一年度之未
　　折減餘額，以等於成本十分之一合度。所得稅法第五十四條第三項也有明定。則
　　依上述說明，茲審酌被上訴人東洲公司及鏸豐公司分別所得請求之金額如下：
　　1.被上訴人東洲公司部分：被上訴人東洲公司所有車號６Ｋ–３４１號車係八十
　　　九年八月出廠，有行車執照在卷可稽（見原審院卷第一宗第九十頁），至事故
　　　發生之九十年一月四日，已使用四個月，再被上訴人東洲公司請求上訴人賠償
　　　上開車輛修理費四十五萬六千零四十元，其中零件費用三十萬六千二百零五元
　　　，工資十四萬九千八百三十五元，有統一發票二張在卷可考（見原審卷第一宗
　　　第十頁）。至於輪胎費用三萬六千元，有出貨明細單附卷可佐（見原審卷第一
　　　宗第十四頁），被上訴人東洲公司同意輪胎費用願按車輛年限折舊（見原審卷
　　　第二宗第二二七頁）。吊車費一萬八千元，亦有收據一張在卷足憑（見原審卷
　　　第一宗第十三頁），上訴人原抗辯修理費用市場有一定行情，表示不爭執，嗣
　　　又翻異前詞謂因為未逐項審酌，故仍有意見，且被上訴人請求過多、修車時未
　　　會同上訴人一起前往查對，有關單據亦未得上訴人同意、簽字，應不算數，並
　　　要求予以二個星期期間逐項審閱單據云云，惟經原審法院定一個月期間後仍陳
　　　稱尚未審閱完畢，事後上訴人再具狀表示應扣除折舊等語。查被上訴人上開請
　　　求既有單據足憑，上訴人復無法舉積極確證來證明有何不妥，其辯解自不足採
　　　。從而，被上訴人東洲公司上開請求中零件部分計三十四萬二千二百零五元（
      即三十萬六千二百零五元加上輪胎費用三萬六千元），折舊後殘值為二十九萬
      二千二百四十三元（折舊值為三十四萬二千二百零五元×○．四三八×４／１
      ２＝四萬九千九百六十二元『元以下四捨五入』，殘值為三十四萬二千二百零
      五元－四萬九千九百六十二元＝二十九萬二千二百四十三元），加上車輛修理
      工資十四萬九千八百三十五元，吊車費一萬八千元，總計四十六萬零七十八元
      。則被上訴人東洲公司本於侵權行為及僱用人之連帶賠償責任等法律關係，請
      求上訴人賠償在四十六萬零七十八元，及自原審第一次準備程序期日之翌日即
      九十年十二月五日起至清償日止之法定遲延利息之範圍內為有理由，應予准許
      。
　　2.被上訴人鏸豐公司部分：被上訴人鏸豐公司請求上訴人賠償輪胎費用四萬一千
　　　元，及自原審第一次準備程序期日之翌日起至清償日止之法定遲延利息，亦據
　　　其提出與所述相符之收據及統一發票各一張為憑（見原審卷第一宗第十六頁）
　　　，上訴人雖抗辯本件輪胎之更換與上訴人追撞其車尾無關，且縱有更換，亦因
　　　被上訴人鏸豐公司所提出之發票日期為九十年八月十一日與事故發生之九十年
　　　一月四日相差達八個月，顯無因果關係等語。然查被上訴人鏸豐公司左後側輪
　　　胎受損，除交通事故調查報告表、臺灣省花東區行車事故鑑定委員會鑑定意見
　　　書及交通事故談話紀錄表均有明載外，亦有現場照片附卷可按（見原審卷第一
　　　宗第六五頁），上訴人抗辯與本件無關云云與事實不符，不能採信。再者被上
　　　訴人鏸豐公司所提統一發票雖係訴外人新仁武輪胎有限公司於九十年八月十一
　　　日開具，惟所附收據亦係該公司於九十年一月五日所開具，且二者內容同一，
　　　被上訴人鏸豐公司主張發票係因訴訟故事後要求該公司補開乙節，與上述事實
　　　相符，洵堪採信，上訴人辯解自不足採。被上訴人鏸豐公司亦同意輪胎費用按
　　　車輛年限折舊（見原審卷第二宗第二二七頁），則其所有車號ＷＩ–８２６號
　　　車係八十七年一月出廠，有車號查詢汽車車籍單在卷可考（見原審卷第一宗第
　　　一○二頁），迄事故發生之九十年一月已使用三年，折舊後殘值餘七千二百七
　　　十八元（第一年折舊：四萬一千元×○．四三八＝一萬七千九百五十八元，第
　　　二年折舊：｛四萬一千元－一萬七千九百五十八元｝×○．四三八＝一萬零九
　　　十二元，元以下四捨五入，第三年折舊：｛四萬一千元－一萬七千九百五十八
　　　元－一萬零九十二元｝×○．四三八＝五千六百七十二元，元以下四捨五入，
　　　殘值為：四萬一千元－一萬七千九百五十八元－一萬零九十二元－五千六百七
　　　十二元＝七千二百七十八元）。從而，被上訴人鏸豐公司本於侵權行為及僱用
　　　人之連帶賠償責任等法律關係，請求上訴人賠償在七千二百七十八元，及自原
　　　審第一次準備程序期日之翌日即九十年十二月五日起至清償日止之法定遲延利
　　　息之範圍內為有理由，應予准許。
八、綜上所述，本件被上訴人東洲公司依侵權行為及僱用人連帶負損害賠償責任之法
    律關係，於請求上訴人給付四十六萬零七十八元，及自九十年十二月五日起至清
    償日止之法定遲延利息之範圍內，核屬有據，為有理由，應予准許。被上訴人鏸
    豐公司依上揭法律關係，於請求上訴人給付七千二百七十八元，及自九十年十二
    月五日起至清償日止之法定遲延利息之範圍內，亦屬正當，為有理由，應予准許
    。原審法院因而就此部分為被上訴人勝訴之判決，並無違誤，上訴人上訴為無理
    由，應予駁回。
九、據上論結，本件上訴為無理由，依民事訴訟法第四百四十九條第一項、第七十八
    條判決如主文。
中　　　華　　　民　　　國　　九十四　　年　　　五　　　月　　二十六　　日
　　　　　　　　　　　　　　　　　　　審判長法官　謝　志　揚
　　　　　　　　　　　　　　　　　　　　　　法官　莊　謙　崇
                                            法官　賴　淳　良
右正本係照原本作成。
本件不得上訴。
　　　　　　　　　　　　　　　　　　　法院書記官　邱　廣　譽
中　　　華　　　民　　　國　　九十四　　年　　　五　　　月　　三十　　 日
